【裁判字號】    95,台上,4389
【裁判日期】    950810
【裁判案由】    違反毒品危害防制條例
【裁判全文】
最高法院刑事判決            九十五年度台上字第四三八九號
    上  訴  人  甲○○
                        號在.
    選任辯護人  胡坤佑律師
上列上訴人因違反毒品危害防制條例案件，不服台灣高等法院中
華民國九十五年五月二十四日第二審判決（九十五年度上訴字第
八七二號，起訴案號：台灣桃園地方法院檢察署九十四年度偵緝
字第一六七號），提起上訴，本院判決如下：
    主  文
原判決撤銷，發回台灣高等法院。
    理  由
本件原判決認定上訴人甲○○明知海洛因係毒品危害防制條例所
規定之第一級毒品，並為行政院依懲治走私條例第二條第四項規
定公告之管制進出口之物品，不得私運進口，竟與李豫正（另案
判處罪刑確定）、人在泰國之張姓成年女子（下稱張小姐）及吳
朝成（未經起訴，另案通緝中）基於共同之犯意聯絡，由李豫正
於民國九十三年五月三十一日前往泰國，將張小姐交付之海洛因
四塊又一包藏放於彼內褲內，外部再以束腹帶綑綁加以固定掩飾
後，於同年六月三日晚間搭乘泰國航空公司班機自泰國返台，嗣
於同年六月四日零時十分許，抵達桃園中正國際機場通關時，為
財政部台北關稅局人員會同法務部調查局人員查獲等情，因而維
持第一審依想像競合之例從一重論處上訴人共同運輸第一級毒品
罪刑之判決，駁回上訴人在第二審之上訴，固非無見。
惟查科刑之判決書，須將認定之犯罪事實詳記於事實欄，然後於
理由內逐一說明其憑以認定之證據，使事實與理由兩相一致，方
為合法。查原判決認定上訴人、李豫正、張小姐與吳朝成係基於
共同私運海洛因進口之犯意聯絡而有本件犯行，事實欄僅籠統記
載係由上訴人指示李豫正前往泰國將張小姐提供之海洛因攜帶返
台交由上訴人轉交吳朝成處理等情，但對於上訴人、李豫正、張
小姐三人與吳朝成間，究竟如何具犯意聯絡？並未明確認定，事
實之記載已有欠完備；又理由欄亦僅援引上訴人於九十四年十月
二十五日在第一審審理時所供述：「我認識張小姐，張小姐人在
泰國，李豫正將毒品拿回來，先交給我，我再交給吳朝成，吳朝
成要如何處理我不知道……，上開通聯講到的『吳仔』就是吳朝
成，吳朝成有參與本案」等語，作為吳朝成亦屬共同正犯之唯一
證據（見原判決第十一頁倒數第二行至第十二頁第十一行），尚
乏補強證據證明上訴人該部分供述之真實性。原審對此未加調查
釐清，率為認定，併有查證未盡及判決理由欠備之違背法令。上
訴意旨指摘原判決違背法令，尚非全無理由，應認原判決有撤銷
發回之原因。又台灣板橋地方法院檢察署以上訴人另有違反毒品
危害防制條例、懲治走私條例等犯行而移送併辦部分（九十五年
度偵字第一五三三三號），案經發回，應併注意，附此敘明。
據上論結，應依刑事訴訟法第三百九十七條、第四百零一條，判
決如主文。
中    華    民    國  九十五  年    八    月    十    日
                      最高法院刑事第九庭
                          審判長法官  賴  忠  星
                                法官  王  居  財
                                法官  林  開  任
                                法官  林  立  華
                                法官  吳  信  銘
      本件正本證明與原本無異
                                      書  記  官
中    華    民    國  九十五  年    八    月   十六   日
                                                    m


司法院資訊處製作；財團法人民間司法改革基金會備份。
